【裁判字號】    89,訴,205
【裁判日期】    890613
【裁判案由】    違反毒品危害防制條例
【裁判全文】
臺灣新竹地方法院刑事判決                          八十九年度訴字第二０五號
    公  訴  人  臺灣新竹地方法院檢察署檢察官
    被      告  甲○○
右列被告因違反毒品危害防制條例案件，經檢察官提起公訴（八十九年度毒偵緝字第
三九號）及移送併辦（八十九年度毒偵字第一０六六、一一八八號），本院判決如左
：
    主  文
甲○○連續施用第一級毒品，累犯，處有期徒刑拾月，扣案之海洛因參小包（淨重零
點柒伍公克，毛重壹點肆零公克）沒收銷燬之，另扣案之塑膠分裝匙壹支沒收；又連
續施用第二級毒品，累犯，處有期徒刑玖月，扣案之安非他命貳包（毛重貳點參公克
）沒收銷燬之，另扣案之吸食器壹組沒收。主刑部分應執行有期徒刑壹年陸月。
    事  實
一、甲○○曾於民國八十六年間因違反麻醉藥品管理條例案件，經臺灣高等法院判處
    有期徒刑八月確定，於八十八年三月九日執行完畢。復於八十七年間因施用第二
    級毒品安非他命案件，經臺灣新竹地方法院檢察署檢察官聲請本院以八十七年度
    毒聲字第一八七號（起訴書誤載為四十五號）裁定送觀察、勒戒後，認無繼續施
    用毒品傾向，而由臺灣新竹地方法院檢察署檢察官於八十七年七月二十三日以八
    十七年度偵字第四二九七號為不起訴處分確定在案。竟仍不知悔改，基於施用第
    一級毒品海洛因之概括犯意，自八十八年十月十五日起至八十九年二月十四日止
    ，連續在新竹市○○街新中興醫院內、同市○○路龍來亞賓館內、同市○○街朋
    友家及同市○○路一七二巷一弄三號租住處等地，以將海洛因粉摻入香菸內吸食
    之方式，連續施用第一級毒品海洛因多次。另基於施用第二級毒品安非命之概括
    犯意，自八十八年十月十一日起至八十九年二月十四日止，連續在前開多處等地
    ，以將安非他命置於玻璃吸食器，再以火燒烤，吸其煙霧之方式，約每天施用一
    次，連續施用第二級毒品安非他命多次。嗣分別於八十八年十月十五日在新竹市
    ○○路一六０巷十二號為警查獲，同年十一月四日在同市○○路一七二巷一弄三
    號為警查獲，並扣得其所有之海洛因三小包（淨重０．七五公克，毛重一．四０
    公克）、安非他命毛重一公克及供施用海洛因之塑膠分裝匙一支，同年十一月十
    七日在新竹市○○街新中興醫院內為警查獲，並扣得安非他命毛重一．三公克及
    供施用安非他命之吸食器一組，另於八十九年一月十三日及同年二月十五經警通
    知採尿送驗後查獲。旋其再經臺灣新竹地方法院檢察署檢察官聲請本院以八十八
    年度毒聲字第二四七四號裁定送觀察、勒戒後，認有繼續施用毒品傾向，現在臺
    灣新竹戒治所強制戒治中。
二、案經新竹市警察局移送及新竹市警察局第二、第三分局報請臺灣新竹地方法院檢
    察署檢察官偵查起訴及同署檢察官移送併辦。
    理  由
一、訊據被告甲○○對於右揭時地連續施用海洛因、安非他命之事實坦承不諱，且有
    扣案之海洛因三小包（淨重０．七五公克，毛重一．四０公克）、安非他命二包
    （毛重二．三公克）及其所有供施用第一級毒品海洛因之塑膠分裝匙一支、施用
    第二級毒品安非他命所用之吸食器一組等可資佐證，又被告為警查獲時，經採尿
    送驗結果，呈第一級毒品海洛因代謝後之嗎啡陽性反應及第二級毒品安非他命之
    陽性反應，分別有新竹市衛生局八十八年十月十九日竹市衛六字第一四二０一、
    一五０六七、一六０八一號不法孳物尿液初步篩檢報告書三紙、法務部調查局0
    0000000、（八九）陸字第８９０１４０４０號檢驗通知書二紙及台灣檢
    驗科技股份有限公司ＣＺ00000000000濫用藥物尿液檢驗報告一紙附
    卷足憑，另扣案之海洛因三小包經送驗結果，確認係海洛因，亦有法務部調查局
    00000000號檢驗通知書一紙在卷可憑。
二、另被告前因施用毒品案件，經臺灣新竹地方法院檢察署檢察官聲請本院以八十七
    年度毒聲字第一八七號裁定送觀察、勒戒後，認無繼續施用毒品傾向，而由臺灣
    新竹地方法院檢察署檢察官於八十七年七月二十三日以八十七年度偵字第四二九
    七號為不起訴處分確定在案，有臺灣新竹地方法院檢察署檢察官八十七年度偵字
    第四二九七號不起訴處分書（見八十八年度毒偵字第一０六二號偵查卷宗第二十
    五頁）在卷可稽。其於五年內再犯毒品危害防制條例第十條之罪，經本院以八十
    八年度毒聲字第二四七四號裁定再送臺灣新竹看守所附設勒戒處所觀察、勒戒後
    ，有繼續施用毒品傾向，有本院八十八年度毒聲字第二四七四號裁定（見八十八
    年度毒偵字第六四六號偵查卷宗第四十一頁）、臺灣新竹看守所於八十九年三月
    六日出具之竹所總字第０４３１號函所附證明書一份（見八十九年度毒偵緝字第
    三九號偵查卷宗第二十四頁）附卷可參。本案事證已臻明確，被告施用海洛因、
    安非他命等犯行堪予認定，自應依法論罪科刑。
三、核被告所為，係犯毒品危害防制條例第十條第一項之施用第一級毒品罪及同條第
    二項之施用第二級毒品罪。被告持有第一、二級毒品之低度行為為施用第一、二
    級毒品之高度行為所吸收，均不另論罪。其先後多次施用第一、二級毒品犯行，
    均時間緊接，所犯各為構成要件相同之罪名，皆係基於概括犯意為之，應均依連
    續犯規定，各論以一罪，並分別加重其刑。其所犯施用第一級毒品及施用第二級
    毒品二罪間，犯意各別，行為互殊，應分論併罰之。被告前於八十六年間因違反
    麻醉藥品管理條例案件，經臺灣高等法院判處有期徒刑八月確定，於八十八年三
    月九日執行完畢，有臺灣高等法院被告全國前案記錄表一份為證，五年以內再犯
    本件有期徒刑以上之罪，為累犯，應均依刑法第四十七條規定，遞加重其刑。公
    訴人雖僅就被告於八十八年十月十五日二十一時二十分許、同年十一月五日十二
    時三十分許回溯二十六小時及九十六小時之某時，及同年十一月十七日十七時三
    十五分回溯九十六小時之某時施用海洛因二次、安非他命三次之犯行提起公訴，
    然檢察官就犯罪事實一部起訴者，其效力及於全部，移送併案部分即被告於八十
    九年一月十三日、同年二月十五日施用毒品海洛因、安非他命犯行，因與前揭公
    訴人起訴部分之犯罪事實，有連續犯之裁判上一罪關係，本院自應一併審酌，併
    此敘明。爰審酌安非他命及海洛因等毒品，危害施用者之神經中樞，使施用者產
    生幻聽及幻想之症狀，對施用者之健康產生不良之影響，同時因幻聽及幻想結果
    亦可能使施用者對周遭之人施暴，對公共秩序產生危害，且被告經過勒戒後，猶
    不知自制，再度施用毒品，惟於本院審理時坦承犯行，尚有悔意等一切情狀，量
    處如主文所示之刑，並定其應執行之刑。至扣案之海洛因三小包（淨重０．七五
    公克，毛重一．四０公克）、安非他命二包（毛重二．三公克），分屬第一、第
    二級毒品，應依毒品危害防制條例第十八條第一項前段之規定，宣告沒收銷毀之
    。另扣案之塑膠分裝匙一支、吸食器一組，分別為被告所有供施用海洛因、安非
    他命所用之物，業經被告自承在卷，應依刑法第三十八條第一項第二款規定，宣
    告沒收。
據上論斷，應依刑事訴訟法第二百九十九條第一項前段，毒品危害防制條例第十條第
一項、第二項、第十八條第一項前段、第二十條第三項前段，刑法第十一條前段、第
五十六條、第五十一條第五款、第四十七條、第三十八條第一項第二款，判決如主文
。
本案經檢察官黃仁宏到庭執行職務。
中      華      民      國    八十九    年      六      月     十三     日
                                    臺灣新竹地方法院刑事第一庭
                                        審判長  法  官  賴  淑  敏
                                                法  官  張  百  見
                                                法  官  馮  俊  郎
右正本證明與原本無異。
如不服本判決，應於判決送達後十日內向本院提出上訴狀( 應附繕本 )，上訴於
臺灣高等法院。
                                                書記官  謝  國  聖
中      華      民      國    八十九    年      六      月     十三     日


司法院資訊處製作；財團法人民間司法改革基金會備份。
